【裁判字號】    98,交抗,693
【裁判日期】    980313
【裁判案由】    違反道路交通管理處罰條例
【裁判全文】
臺灣高等法院交通事件裁定             98年度交抗字第693號
抗  告  人
即受處分人  甲○○
上列抗告人即受處分人因違反道路交通管理處罰條例案件，不服
臺灣板橋地方法院，中華民國98年2 月5 日裁定（原審案號：97
年度交聲字第2977號），提起抗告，本院裁定如下：
    主  文
抗告駁回。
    理  由
一、抗告意旨略以：依裁決回文告知，駕駛人應須在被取締前先
    行提出陳情，但反問該處路段自民國95年7 月就已取消消防
    通道的認定，但一直到97年5 月都未加以更正，難道相關單
    位沒有失職嗎？如果所有事情都要小老百姓來舉報，請問納
    稅人養這些公務人員幹嘛？回文中告知不得於違反標線劃設
    之事後，再以此爭執，請問該路段之紅線不是應該於95年7
    月就該取消或重劃嗎？何謂不得以此爭執？難道這就是我們
    官官相護的官僚嗎？
二、經查：
  (一)按禁止臨時停車線為紅色實線，用以指示禁止臨時停車路段
    ，道路交通標誌標線號誌設置規則第169條第1 項、第2項定
    有明文。又設有禁止臨時停車標線處所不得臨時停車，道路
    交通安全規則第111 條第1 項第3 款亦定有明文。汽車駕駛
    人停車時，在禁止臨時停車處所停車者，處600 元以上1200
    元以下罰鍰，道路交通管理處罰條例第56條第1 項第1 款復
    有明文規定。
  (二)查本件抗告人即受處分人甲○○於97年5 月3 日18時24分許
    ，將其所有車號7961-TH 號自小客車停放於臺北市○○街18
    3 號前之設有禁止臨時停車標線處，為臺北市政府警察局交
    通警察大隊執勤員警拍照逕行舉發其有「在禁止臨時停車處
    所停車」之違規事實，有臺北市政府警察局北市警交大字第
    A07WQJ662 號舉發違反道路交通管理事件通知單影本1 紙及
    現場採證照片影本7 張在卷可證，且為抗告人所不否認。又
    觀諸卷附之違規採證照片影本所示，抗告人所有之汽車確係
    停放在設有禁止臨時停車標線之路旁，該地已塗有禁止臨時
    停車之紅實線標線，一般人客觀上依其通常之注意當可辨識
    係屬禁止臨時停車之紅線路段，本件抗告人在設有禁止臨時
    停車標線處所停車（紅線停車）之違規行為，事證明確，堪
    可認定。
  (三)又按道路劃設紅色禁止臨時停車標線，係作為管制交通及維
    護安全極為重要之交通標線，在未塗銷之前均具其效力及公
    信力，應予遵守。至該路段劃設禁止臨時停車之紅色標線之
    行政措施，是否得宜，而有加以廢止或變更情事，人民本得
    尋正當管道向行政機關或民意代表反映或陳情，尚不得自行
    主觀認定是項措施是否合理正確，決定遵循與否，況從照片
    上一看一般人即知前揭地方係劃有紅實線之路側，係禁止臨
    時停車之地方，本件抗告人違規事實明確。原處分機關依道
    路交通管理處罰條例第56條第1 項第1 款之規定，裁處抗告
    人900 元之罰鍰，核無違誤，原審法院據此駁回抗告人之聲
    明異議，經核亦無不合。本件抗告人抗告意旨摘原審裁定不
    當，所辯均無可採，其抗告核無理由，應予駁回。
據上論結，應依道路交通案件處理辦法第26條，刑事訴訟法第41
2條，裁定如主文。
中    華    民    國    98    年    3     月    13    日
                  刑事第十五庭  審判長法  官  吳昭瑩
                                      法  官  李正紀
                                      法  官  李釱任
以上正本證明與原本無異。
不得再抗告。
                                      書記官  張玉如
中    華    民    國    98    年    3     月    17    日


司法院資訊處製作；財團法人民間司法改革基金會備份。
